【裁判字號】    98,交聲,3292
【裁判日期】    980925
【裁判案由】    交管條例聲異
【裁判全文】
臺灣板橋地方法院交通事件裁定        98年度交聲字第3292號
原處分機關  交通部公路總局臺北區監理所板橋監理站
異  議  人
即受處分人  甲○○
上列異議人因違反道路交通管理處罰條例案件，對於交通部公路
總局臺北區監理所板橋監理站民國98年8 月13日板監裁字裁41-C
V0000000號所為之裁決處分（原舉發案號：臺北縣政府警察局97
年8 月19日北縣警交字第CV0000000 號），聲明異議，本院裁定
如下：
    主  文
異議駁回。
    理  由
一、原處分意旨略以：異議人即受處分人甲○○所有之車號LF9-
    685 號重型機車，於民國97年8 月2 日下午4 時33分許，行
    經臺北縣新莊市○○路與中港路口時，因行經有燈光號誌管
    制之交岔路口闖紅燈之違規行為，經警逕行舉發，原處分機
    關乃依道路交通管理處罰條例第53條第1 項、第63條第1 項
    第3 款規定，裁處罰鍰新臺幣（下同）4,500 元，並記違規
    點數3 點。
二、異議意旨略以：異議人對本件違規事實並不爭執，但異議人
    收到裁決書後，經去電與監理站人員聯繫，始得知本件裁決
    書為97年8 月之違規事件，且以書面掛號2 次通知未果（依
    時間推算，已逾達1 年之久），針對於此，特與家人詢問確
    認，皆未曾收到掛號通知，而異議人住家通信一直為本址，
    每每收到掛號通知，定盡速前往領取，是異議人並非故意不
    繳罰緩，實係因未收到舉發通知單，為此聲明異議，請求撤
    銷原處分。
三、按汽車駕駛人（包括機器腳踏車），行經有燈光號誌管制之
    交岔路口闖紅燈者，處1,800 元以上5,400 元以下罰鍰，並
    記違規點數3 點，道路交通管理處罰條例第53條第1 項、第
    63條第1 項第3 款分別定有明文。又按，處理違反道路交通
    管理事件，有關文書送達之程序，依行政程序法之規定；送
    達，於應受送達人之住居所、事務所或營業所為之。但在行
    政機關辦公處所或他處會晤應受送達人時，得於會晤處所為
    之；於應送達處所不獲會晤應受送達人時，得將文書付與有
    辨別事理能力之同居人、受僱人或應送達處所之接收郵件人
    員；送達，不能依前二條規定為之者，得將文書寄存送達地
    之地方自治或警察機關，並作送達通知書兩份，一份黏貼於
    應受送達人住居所、事務所、營業所或其就業處所門首，另
    一份交由鄰居轉交或置於該送達處所信箱或其他適當位置，
    以為送達；前項情形，由郵政機關為送達者，得將文書寄存
    於送達地之郵政機關；行政程序法第72條第1 項、第73條第
    1 項、第74條第1 項、第2 項分別規定明確可循。
四、經查：
  (一)本件異議人即受處分人所有之車號LF9-685 號重型機車，於
    98年8 月2 日下午4 時33分許，行經臺北縣新莊市○○路與
    中港路口時，因行經有燈光號誌管制之交岔路口闖紅燈之違
    規行為，經臺北縣政府警察局員警以北縣警交字第CV000000
    0 號通知單逕行舉發一情，有臺北縣政府警察局北縣警交字
    第CV0000000 號舉發違反道路交通管理事件通知單影本1 件
    、違規採證照片2 張在卷可稽，且異議人對上開違規事實亦
    不爭執（見本院98年9 月24日訊問筆錄第1 、2 頁），是本
    件違規事實明確，應堪認定。
  (二)又異議人雖以前開情詞置辯；惟異議人自83年11月23日起即
    設籍於臺北縣板橋市○○○街80巷14弄2 號之2 號，迄今未
    曾變更，有個人基本資料查詢結果1 紙在卷可稽，且異議人
    於異議狀中亦自陳其住家地址確為臺北縣板橋市○○○街80
    巷14弄2 號之2 號，足見臺北縣板橋市○○○街80巷14弄2
    號之2 號迄今仍係異議人之住所無疑，而本件北縣警交字第
    CV0000000 號舉發違反道路交通管理事件通知單係以郵寄之
    方式向異議人住所即臺北縣板橋市○○○街80巷14弄2 號之
    2 號寄發，然因未獲會晤異議人本人或其可受領文書之同居
    人、受雇人或接收郵件人員，並有難以留置送達之情形，而
    於97年8 月21日依行政程序法第74條第1 項、第2 項之規定
    ，將該舉發違反道路交通管理事件通知單寄存於板橋大觀路
    郵局1 支局，並將送達通知書置於該送達處所信箱或其他適
    當位置，以為送達等情事，有臺北縣政府警察局送達證書1
    紙在卷可參，故上開舉發違反道路交通管理事件通知單已於
    97年8 月21日發生送達之效力，異議人雖辯稱其並未收到此
    舉發通知單云云，惟由形式上觀察，前揭送達流程既均符合
    正常之送達程序，又無其他證據足證有何不合常規之處，是
    原舉發機關所為之上開送達，自屬合法。
  (三)再按，汽車駕駛人之行為有下列情形之一，當場不能或不宜
    攔截製單舉發者，得逕行舉發：一闖紅燈或平交道；第一項
    逕行舉發，應記明車輛牌照號碼、車型等可資辨明之資料，
    以汽車所有人為被通知人製單舉發；本條例之處罰，受舉發
    違反道路交通管理事件之受處罰人，認為受舉發之違規行為
    應歸責他人者，應於舉發違反道路交通管理事件通知單應到
    案日期前，檢附相關證據及應歸責人相關證明文件，向處罰
    機關告知應歸責人，處罰機關應即另行通知應歸責人到案依
    法處理。逾期未依規定辦理者，仍依本條例各該違反條款規
    定處罰；依本條例規定逕行舉發或同時併處罰其他人之案件
    ，推定受逕行舉發人或該其他人有過失；道路交通管理處罰
    條例第7 條之2 第1 項第1 款、第4 項、第85條第1 項、第
    4 項分別定有明文。是異議人所有之車號LF9-685 號重型機
    車，因於上揭時地有闖紅燈之違規行為經警逕行舉發，依道
    路交通管理處罰條例第7 條之2 第4 項規定，自應以汽車所
    有人為受逕行舉發人，並依道路交通管理處罰條例第85條第
    4 項推定其有過失，附此敘明。
五、從而，本件異議人前開違規事證已足堪認定。則原處分機關
    依據前揭道路交通管理處罰條例第53條第1 項、第63條第1
    項第3 款之規定，裁處異議人罰鍰4,500 元，並記違規點數
    3 點，核無違誤。本件異議人之異議為無理由，應予駁回。
據上論斷，應依道路交通案件處理辦法第19條，裁定如主文。
中    華    民    國    98    年    9     月    25    日
                      交通法庭    法  官      曾淑娟
上列正本證明與原本無異。
如不服本裁定，應於裁定送達後五日內敘明抗告理由，向本院提
出抗告狀。
                                  書記官      陳金鳳
中    華    民    國    98    年    9     月    25    日


司法院資訊處製作；財團法人民間司法改革基金會備份。
